【裁判字號】    89,易,1062
【裁判日期】    890627
【裁判案由】    賭博
【裁判全文】
臺灣臺南地方法院刑事判決                        八十九年度易字第一六二號
    公  訴  人  臺灣台南地方法院檢察署檢察官
    被      告  丙○○
                乙○○
                己○○
                戊○○
                甲○○
                丁○○
右列被告因賭博案件，經檢察官提起公訴（八十九年度偵字第二００五號），本院判
決如左：
    主    文
丙○○共同連續意圖營利，聚眾賭博，處有期徒刑陸月，併科罰金參萬元，徒刑如易
科罰金，罰金如易服勞役，均以參佰元折算壹日。扣案天九牌肆付、骰子貳拾肆顆、
對講機貳支均沒收。
乙○○連續意圖營利，提供賭博場所，處有期徒刑陸月，如易科罰金，以參佰元折算
壹日。
己○○、戊○○、甲○○、丁○○共同連續意圖營利，聚眾賭博，各處有期徒刑伍月
，併科罰金壹萬元，徒刑如易科罰金，罰金如易服勞役，均以參佰元折算壹日。
    事    實
一、乙○○基於意圖營利之概括犯意，自民國八十九年一月二十九日起至同年一月三
    十一日晚間止，以每日新台幣（下同）壹仟元之代價，提供位於台南市○區○○
    路一九Ｏ巷三十八號之房屋一樓予丙○○作為賭博之場所。丙○○、己○○、戊○○、甲○○、丁○○五人共同基於意圖營利之概括犯意，自民國八十九年一月
    二十九日起至同月三十一日止，由丙○○以每日壹仟元之代價，分別僱用己○○
    、戊○○、甲○○、丁○○四人在該台南市○○路一九Ｏ巷三十八號賭博場所內
    外把風，以天九牌為賭具，提供予賴宏星等人賭博財物，約定抽頭方法為賭客每
    贏得壹仟元，即由丙○○向其抽頭貳拾元。嗣於八十九年一月三十一日晚間十一
    時三十五分許，在上址當場為警查獲，並扣得丙○○所有供其聚眾賭博所用之天
    九牌肆付、骰子貳拾肆顆、對講機貳支。
二、案經台南市警察局第六分局報請台灣台南地方法院檢察署檢察官偵查起訴。
    理    由
一、右揭犯罪事實，業據被告丙○○、己○○、戊○○三人坦承不諱，復有丙○○所
    有供其聚眾賭博所用之天九牌肆付、骰子貳拾肆顆、對講機貳支扣案可資佐證，
    被告丙○○、己○○、戊○○三人之自白，經核均與事實相符。本件事證明確，
    被告丙○○、己○○、戊○○三人犯行，均堪認定。
二、訊據被告甲○○、丁○○二人矢口否認有何共同聚眾賭博之犯行，二人均辯稱為
    警查獲當日，係去找戊○○，三人在車上聊天，並非替丙○○經營之賭場把風云
    云。惟查，右揭犯罪事實，業據被告甲○○、丁○○二人於警訊（見二人於八十
    九年二月一日所作之警訊筆錄）及第一次偵查時（見台灣地方法院檢察署八十九
    年二月一日偵查筆錄）坦承不諱，並另據被告甲○○於本院第一次審理時（見本
    院八十九年五月二日審理筆錄）供認不諱，核與同案被告己○○、戊○○於警訊
    時所供甲○○、甲○○二人亦係場外把風者等語（見二人於八十九年二月一日所
    作之警訊筆錄）相符，且甲○○、丁○○二人於為警查獲時，確與在場外把風而
    持有與場內聯絡用對講機之戊○○在同一車上。而被告丁○○於本院第一次審理
    時供述丙○○當日拿貳仟元給他吃飯、買衣服云云，則丁○○如未擔任把風工作
    ，丙○○豈有可能一見面即拿貳仟元給丁○○？此外，復有丙○○所有供其聚眾
    賭博所用之天九牌肆付、骰子貳拾肆顆、對講機貳支扣案可資佐證。綜上所述，
    被告甲○○、丁○○二人辯稱只是去找戊○○云云，顯係事後畏罪卸責之詞，不
    足採信。本件事證明確，被告甲○○、丁○○二人之犯行，亦堪認定。
三、訊據被告乙○○矢口否認有何意圖營利供給賭博場所犯行，辯稱不知同案被告丙○○承租房屋係用以做為賭博場所云云。經查被告乙○○自己住在被告丙○○經
    營賭博場所之三樓，為警查獲時，一樓尚有九名賭客，可見賭場十分吵雜，住於
    三樓之乙○○辯稱不知一樓係賭場，已違常情。又查，乙○○於警訊（見八十九
    年二月一日警訊筆錄）及偵查中（見台灣地方法院檢察署八十九年二月一日偵查
    筆錄）均自承丙○○每日給她壹仟元補貼水電及「吃紅」，然以台南市○區○○
    路一九Ｏ巷三十八號一樓房屋之地處巷內，又非店面，縱使出租，恐無按日收取
    壹仟元租金之行情，而乙○○每日竟可向使用該處之丙○○收取壹仟元之代價，
    顯與常情有違，是乙○○顯係基於營利之意圖而提供該處供丙○○經營賭場。此
    外，復有丙○○所有供其聚眾賭博所用之天九牌肆付、骰子貳拾肆顆、對講機貳
    支扣案可資佐證。綜上所述，乙○○所辯，無非事後畏罪卸責之詞，不足採信。
    本件事證明確，被告乙○○意圖營利供給賭博場所犯行，洵堪認定。
四、核被告乙○○之所為係犯刑法第二百六十八條意圖營利供給賭博場所罪。被告乙○○先後多次提供賭博場所，時間緊接，犯罪構成要件相同，顯係基於概括之犯
    意反覆為之，應依連續犯之規定論以一罪，並依法加重其刑。爰審酌被告提供賭
    博場所，危害社會經濟秩序，敗壞社會善良風俗甚鉅，暨其犯罪之動機、目的、
    手段、所得之利益及犯罪後之態度等一切情狀，量處如主文所示之刑，並諭知易
    科罰金及易服勞役之折算標準，以資懲儆。
五、核被告丙○○、己○○、戊○○、甲○○、丁○○五人之所為，均係犯刑法第二
    百六十八條後段之意圖營利聚眾賭博罪。被告丙○○、己○○、戊○○、甲○○
    、丁○○五人就上開犯行間，有犯意聯絡及行為分擔，均為共同正犯。又被告丙○○、己○○、戊○○、甲○○、丁○○五人先後多次意圖營利聚眾賭博，時間
    緊接，犯罪構成要件相同，顯係基於概括之犯意反覆為之，均應依連續犯之規定
    論以一罪，並均依法加重其刑。爰審酌被告丙○○、己○○、戊○○、甲○○、
    丁○○五人聚眾賭博，危害社會經濟秩序，敗壞社會善良風俗甚鉅，暨其犯罪之
    動機、目的、手段、所得之利益及犯罪後之態度等一切情狀，各量處如主文所示
    之刑，並均諭知易科罰金及易服勞役之折算標準，以資懲儆。扣案賭具天九牌肆
    付、骰子貳拾肆顆、對講機貳支，係被告丙○○所有供其犯罪所用之物，均依法
    宣告沒收。
六、據上論斷，應依刑事訴訟法第二百九十九條第一項前段，刑法第二十八條、第五
    十六條、二百六十八條、第四十一條、第四十二條第二項、第三十八條第一項第
    二款，罰金罰鍰提高標準條例第一條前段、第二條，判決如主文。
中      華      民      國    八  十  九    年    六    月  二  十  七  日
                                    臺灣臺南地方法院刑事第一庭
                                        法  官
右正本證明與原本無異。
如不服本判決，應於判決送達後十日內，向本院提出上訴狀。
中      華      民      國    八  十  九    年    六    月  二  十  七  日
                                        書記官
附錄本案論罪科刑法條全文。
刑法第二百六十八條：
  意圖營利，供給賭博場所或聚眾賭博者，處三年以下有期徒刑，得併科三千元以下
  罰金。


司法院資訊處製作；財團法人民間司法改革基金會備份。
